【裁判字號】    90,聲再,221
【裁判日期】    900829
【裁判案由】    毒品危害防制條例聲請再審
【裁判全文】
臺灣高等法院臺中分院刑事裁定                    九十年度聲再字第二二一號
    再審聲請人
    即受判決人  甲○○
右列受判決人因毒品危害防制條例案件，對於本院八十八年度上訴字第四九五號中華
民國八十八年四月二十日確定判決（台灣台中地方法院八十七年度訴字第一二○六號
、起訴案號：台灣台中地方法院檢察署八十七年度偵字第六四二一號），聲請再審，
本院裁定如左：
    主      文
再審之聲請駁回。
    理      由
一、再審聲請意旨略以：聲請人甲○○因煙毒案件，經本院以八十八年度上訴字第四
    九五號判處無期徒刑，聲請人上訴後經最高法院駁回確定在案，茲以按有罪之判
    決確定後，因發現確實之新證據，足認受有罪判決之人，應受無罪或輕於原判決
    所認罪名之判決者，亦得聲請再審，此為刑事訴訟法第四百二十條第一項所定。
    聲請人所辯本件扣案毒品係供其夫妻二人同岳父三人吸食，自始均無販售圖利乙
    節，理當可採，而此一證據係不存在於原審而今日始得提出。聲請人既係長期吸
    毒者，則伊一次購買較大量之毒品供自己吸食應較便宜，並於日常準備許多塑膠
    袋分裝毒品於外出時隨身攜帶，且於住處準備一電子秤，俾於買入後秤量是否足
    量等情，當十分合情合理，是原審遽依扣案之前開物品認定聲請人販賣毒品，即
    有判決違背證據法則之違誤。聲請人於第一審及原審中一再稱伊被查獲時毒癮發
    作，故警訊及偵查時腦筋並不清楚，又同時間為員警所查獲者，除上開物品外，
    尚有安非他命三五‧二公克，既然屬同一時間內所查獲者，依刑法第五十五條之
    規定，要屬所謂的「想像競合犯」無疑，自與本件販賣毒品乙案，更屬所謂之「
    裁判上一罪」關係，原審未論及全部之裁判上一罪外，更未於判決書內載明何以
    兩者不成立裁判上一罪之連帶關係，核此，當屬違背經驗法則云云。
二、惟按「法院認為聲請再審之程序違背規定者，應以裁定駁回之」，刑事訴訟法第
    四百三十三條定有明文。又聲請再審「法院認為無再審理由者，應以裁定駁回之
    」、「經前項裁定後，不得更以同一原因聲請再審」，此復為同法第四百三十四
    條所明定。本件再審聲請人即受判決人甲○○前曾以上述相同原因聲請再審，經
    本院於八十九年六月七日以八十九年度聲再字第一一九號認為無再審理由而裁定
    駁回其再審之聲請確定在案。茲摘錄本院前案裁定理由如下：按刑事訴訟法第即
    受判決人四百二十條第一項第六款，所謂發見確實之新證據，係指就新證據之本
    身形式上觀察，毋需經過調查程序，顯然可認為足以動搖原確定判決者而言，最
    高法院四十年臺抗字第二號判例足資參照。本件聲請人於原審審理時已辯稱購入
    之海洛因要自己施用，及其於警訊及偵查中所供購入之海洛因分裝成小包再販賣
    ，係因腦筋不清楚等辯解，原審已敘明不採之理由，又聲請人是否另犯販賣安非
    他命之罪，既未經起訴，自不在本件審判範圍。聲請人自白有販賣毒品，又查獲
    數量不少之海洛因、及電子秤、分裝袋三百個等證物，按證據之取捨，及其證明
    力如何，法院得以自由心證而為判斷，原審認定聲請人有販賣毒品之犯行，核無
    不合，聲請意旨所提出均非毋須經過調查程序顯然可認為足以動搖原確定判決之
    證據，依前揭判例所示，聲請意旨所指，核與聲請再審之要件不合，其聲請為無
    理由，應予駁回（見該裁定理由第二項）。
三、本件再審聲請人即受判決人甲○○前既曾以上述相同原因聲請再審，經本院認為
    無再審理由而裁定駁回其再審之聲請確定，揆諸上述說明，自不得更以同一原因
    聲請再審。本件以同一原因聲請再審，其程序即有違背規定，應予駁回。
四、據上論斷，應依刑事訴訟法第四百三十三條，裁定如主文 。
中      華      民      國    九十      年      八      月    二十九    日
                                臺灣高等法院臺中分院刑事第九庭
                                      審判長法  官  陳  筱  珮
                                            法  官  趙  春  碧
                                            法  官  古  金  男
右正本證明與原本無異。
如不服本裁定，應於裁定送達後五日內向本院提出抗告狀。
                                            書記官  陳  妙  瑋
中      華      民      國     九十      年      八       月   三十一   日
                                                                        Ｆ


司法院資訊處製作；財團法人民間司法改革基金會備份。
